【裁判字號】    97,交聲,2984
【裁判日期】    971128
【裁判案由】    違反道路交通管理處罰條例聲明異議
【裁判全文】
臺灣臺北地方法院交通事件裁定        97年度交聲字第2984號
原處分機關  臺北市交通事件裁決所
受處分人    乙○○
                      號
上列受處分人因違反道路交通管理處罰條例案件，對於臺北市交
通事件裁決所97年10月8日所為之處分（原處分：北市裁罰字第
裁22-ZIB114647號），聲明異議，本院裁定如下：
    主  文
異議駁回。
    理  由
一、原處分意旨略以：異議人即受處分人乙○○於民國97年5月
    30日14時30分許駕駛車牌號碼5375-EL號自用小客車行經國
    道三號南下18公里處時，經警當場以雷達測速儀測得未依規
    定與前車保持安全距離，經拍照後為警製單舉發，故依道路
    交通管理處罰條例第33條第1項第2款規定，裁處受處分人罰
    鍰新臺幣3000元，並依同條例第63條規定記違規點數1點等
    語。
二、異議意旨略以：伊駕駛一向謹守保持行車安全距離之規定，
    且不會任意變換車道，依警方之2張採證照片所示，當時應
    係前車自右側車道突然變換至伊車道，伊即減速才是。舉發
    員警應提出前車並無突然變換至受處分人車道之相關證據，
    始足以認定受處分人自始未保持安全行車距離，否則不該僅
    依2張採證照片即處罰伊云云。
三、按汽車行駛於高速公路、快速公路或設站管制之道路，不遵
    使用限制、禁止、行車管制及管理事項之管制規則而有未保
    持安全距離行為者，處汽車駕駛人新臺幣3千元以上6千元以
    下罰鍰；汽車駕駛人符合第33條第1項者，除依原條款處罰
    鍰外，記違規點數1點，道路交通管理處罰條例第33條第1項
    第2款、第63條第1項第1款定有明文。
四、經查：
  (一)異議人即受處分人於民國97年5月30日14時30分許駕駛車牌
    5375-EL號自用小客車行經國道三號南下18公里處時，經警
    當場以雷達測速儀測得其行車時速係80公里，而依高速公路
    及快速公路交通管制規則第6條第1項規定：「汽車行駛於高
    速公路及快速公路，前後兩車間之行車安全距離，在正常天
    候狀況，小型車：車輛速率之每小時之里數值除以2，單位
    為公尺」；本件車況於受處分人違規時之車流正常，通行順
    暢，經以雷達測速儀取攝違規時行速為時速80公里，應與前
    車保持安全距離40公尺，惟受處分人與前車距離尚不足20公
    尺，未依規定與前車保持安全距離，經以雷達測速照相採證
    由警逕行舉發之事實，有內政部警政署國道公路警察局舉發
    違反道路交通管理事件通知單、交通違規採證照片二張及內
    政部警政署國道公路警察局第九警察隊97年9月12日公警九
    交字第0970973558號函在卷可證。又本件舉發員警所持用以
    採證之雷達測速照相設備（主機器號：UX015185 COM），係
    通過經濟部標準檢驗局國家標準於96年8月14日檢驗合格，
    有效日期至97年8月31日，有該局96年8月14日所發編號：
    JO0000000號之雷達測速儀檢定合格證書一份在卷可稽（見
    本院卷第22頁），其所測到的速度採證值具有準確性，以該
    速度採證值所計算出之行車安全距離亦為正確。異議人自已
    違反上揭規定，受處分人所有之前揭車號車輛，於前揭時地
    有未依規定與前車保持安全距離之事實，至屬明確。
  (二)異議人雖辯稱：伊有保持安全距離，係伊前車突然變換至伊
    車道，才會間隔距離一時不夠，不是伊未保持安全距離云云
    。然依本案舉發員警甲○○於97年11月27日本院審理時所證
    ：「（本件是你開單？）是的。本件是臨時架設錄影設備，
    我在現場採證的，先前已經提出採證光碟壹份。」、「（
    本件是不是異議人的前車臨時變換車道？）沒有。從錄影光
    碟可以看到，異議人行駛最內內側車道，他跟前車沒有保持
    安全距離，採證照片中兩條白色橫線中間的距離就是十公尺
    ，這個橫線實際上有標繪在車道上，我在現場有發現異議人
    沒有跟前車保持安全距離我才對他採證，採證照片兩張我是
    在現場用雷射槍拍的，光碟是臨時架設的錄影設備拍的，錄
    影設備的效果有比較差，錄影的功能是看車子的行徑狀態，
    違規蒐證的部分是以雷射測速儀為準。」等語。再經當庭勘
    驗員警所提現場錄影光碟，勘驗結果：當場播放光碟「慢動
    作」檔案，經與證人確認，自28分55秒有看到異議人的車子
    進入畫面，到29分03秒離開畫面，異議人車輛與前車距離確
    實跟畫面中其他行徑中車輛相比有比較靠近，而且異議人的
    前車都沒有變換車道。」；又因為警員所提雷射測速儀蒐證
    照片2張上之時間係「14:30:01」、「14:30:04」，與錄影
    光碟所顯示畫面時間不同，就此點，證人甲○○當庭於本院
    勘驗時向本院補證稱：「光碟是錄影機拍的，錄影機上的時
    間與雷測槍的時間沒有完全的一致，所以剛剛看到光碟畫面
    的時間，與採證相片上的時間有秒差。」、「從進入畫面開
    始異議人就一直未與前車保持安全距離，才會對他採證。」
    等語，有本院97年11月27日訊問筆錄一份在卷可稽。是本院
    勘驗錄影光碟結果，畫面中警方所指異議人之車輛確實與前
    車距離較近，與採證照片中所示異議人未保持足夠之安全距
    離一節相符，且於勘驗錄影畫面中並沒有異議人所指的係其
    前車突然變換車道才導致一時安全距離不夠情事，異議人所
    辯上情，顯非事實，不足憑採。
  (三)異議人雖又向本院辯稱：自當庭播放的錄影畫面中看不出來
    警員所指的車輛確實就是伊車云云，及本院勘驗時，就證人
    警員所指畫面中異議人的車輛亦難比對與卷附採證照片上異
    議人車輛為同一輛車。然本件係國道警察甲○○警員於執行
    勤務時見異議人違規始起意加以取締，甲○○警員並有提出
    錄影光碟及雷達測速儀所拍之採證照片為證據，本院經比對
    勘驗現場錄影光碟、警員證言、卷附採證照片2張結果，確
    實內容相合，證人甲○○警員於本院審理時所證自有相當可
    信性，其並無誤認或事後誤記情事甚明，且其就錄影光碟、
    雷達測速儀所呈時間不同而有秒差一節亦向本院提出合理解
    釋，則證人甲○○警員本於親自見聞異議人違規事實之確信
    ，當場蒐證舉發，當無違誤之處。再員警與異議人並無怨隙
    ，更不致故意纂詞虛捏誣指異議人違規，交通警員製單舉發
    違反道路交通管理處罰條例所列之違規行為，係公務員基於
    職務上權力，依法就特定之具體事件所為具公法上效果之單
    方行政行為，基於公務員為公法上行為具有公信力之原則，
    該行政處分可被推定為真正。異議人憑片面空言，否認上揭
    違規事實，本院自難採信。
五、綜上所述，本件受處分人於上開時地確有駕駛車輛與前車未
    保持行車安全距離之違規行為，原處分機關依前揭道路交通
    管理處罰條例規定裁處受處分人3000元罰鍰，並記違規點數
    1點核無違誤，量罰亦屬妥適，本件異議為無理由，應予駁
    回。
據上論斷，應依道路交通案件處理辦法第19條，裁定如主文。
中    華    民    國    97    年    11    月    28    日
                              交通法庭法  官  孫惠琳
以上正本證明與原本無異
如不服本裁定應於送達後5日內向本院提出抗告狀
                                書記官  郭錦賢
中    華    民    國    97    年    11    月    28    日


司法院資訊處製作；財團法人民間司法改革基金會備份。
